臺灣士林地方法院刑事裁定
111年度聲字第1083號
聲明異議人
即  受刑人  郭明德



上列聲明異議人即受刑人因妨害性自主案件，對於臺灣士林地方
檢察署檢察官之通緝處分（即111年9月30日111年度士檢卓執寅
緝字第2398號通緝書），聲明異議，本院裁定如下：
    主  文
聲明異議駁回。
    理  由
一、聲明異議意旨詳如附件「刑事聲明異議狀」所載。
二、按受刑人或其法定代理人或配偶，以檢察官執行之指揮為不
    當者，得向諭知該裁判之法院聲明異議；法院應就異議之聲
    明裁定之，刑事訴訟法第484條、第486條分別定有明文。準
    此，受刑人聲明異議之客體，應以檢察官執行之指揮為限；
    亦即受刑人就刑之執行或其方法，認檢察官之指揮不當者，
    始得向諭知該裁判之法院聲明異議，資以救濟。又所謂「檢
    察官執行之指揮不當」，係指檢察官有積極執行指揮之違法
    及其執行方法有不當等情形而言（最高法院106年度台抗字
    第549號裁定意旨參照）。則檢察官對於受判決確定之受刑
    人傳喚、拘提、通緝，僅係依同法第469條為刑罰執行前之
    強制處分而已，屬執行前之先行程序，受刑人既尚未到案接
    受刑罰之執行，即非可認係檢察官之執行指揮，自無對之聲
    明異議之餘地（最高法院110年度台抗字第859號、第1238號
    裁定意旨參照）。
三、經查：
（一）聲明異議人即受刑人甲○○（下稱聲明異議人）前因妨害性
      自主案件，經本院以107年度侵訴字第36號判決判處有期
      徒刑7年6月（共2罪），應執行有期徒刑10年，嗣經臺灣
      高等法院以109年度侵上訴字第163號判決駁回上訴，再經
      最高法院以111年度台上字第1850號判決駁回上訴確定後
      ，經臺灣士林地方檢察署以111年度執字第2042號分案執
      行，惟因聲明異議人具狀表示其戶籍已變更至宜蘭縣○○鄉
      ○○路0段000號，且希望囑託臺灣宜蘭地方檢察署代為執行
      ，後臺灣士林地方檢察署即囑託臺灣宜蘭地方檢察署代為
      執行，而臺灣宜蘭地方檢察署即將應於民國111年7月19日
      下午2時30分到署執行之傳票送達至聲明異議人戶籍地址
      即「宜蘭縣○○鄉○○路0段000號」，然因未獲會晤本人亦無
      受領文書之同居人或受僱人，故於111年7月4日將該送達
      文書寄存於宜蘭縣政府警察局羅東分局五結警察派出所，
      而聲明異議人無正當理由未於前揭時日遵期到案執行，臺
      灣宜蘭地方檢察署即函請宜蘭縣政府警察局羅東分局、臺
      灣士林地方檢察署則函請臺北市政府警察局士林分局執行
      拘提，亦均未能拘提到案，臺灣士林地方檢察署遂於111
      年9月30日發布通緝，後因聲明異議人自行到案，臺灣士
      林地方檢察署則於111年10月6日撤銷通緝等情，有臺灣高
      等法院被告前案紀錄表、刑事聲請囑託執行狀、宜蘭縣政
      府警察局羅東分局111年8月22日警羅偵字第1110020996號
      函、臺北市政府警察局士林分局111年9月19日北市警士分
      刑字第1113018908號函、臺灣宜蘭地方檢察署檢察官拘票
      、臺灣宜蘭地方檢察署送達證書、臺灣士林地方檢察署檢
      察官拘票、臺灣士林地方檢察署送達證書、執行筆錄、撤
      銷通緝書、本院公務電話紀錄各1份、報告書2份在卷可參
      （見本院111年度聲字第1083號卷第15至17、19、21、23
      至25、27至31、34至36、47頁）。
（二）聲明異議人雖認檢方未經合法送達、傳喚、拘提，難認聲
      明異議人逃亡即發布通緝，違反檢察機關辦理通緝案件應
      行注意事項第2項，通緝不合法，請求撤銷通緝命令處分
      云云，係對於檢察官對受判決確定之受刑人「傳喚」、「
      拘提」、「通緝」等依刑事訴訟法第469條為刑罰執行前
      之強制處分行為爭執，然該等執行前之先行程序，與執行
      之指揮有間，依上開裁判要旨說明，自無對之聲明異議之
      餘地；況查，臺灣士林地方檢察署已於111年10月6日撤銷
      通緝，業如前述，是臺灣士林地方檢察署檢察官發布之通
      緝處分既經撤銷，聲明異議人再為聲請撤銷該通緝處分，
      亦無實益。從而，聲明異議人對臺灣士林地方檢察署檢察
      官所為之通緝處分聲明異議，請求撤銷通緝處分云云，於
      法並無理由，應予駁回。
四、依刑事訴訟法第486條，裁定如主文。
中　　華　　民　　國　　111 　年　　10　　月　　18　　日
　　　　　　　    刑事第八庭　法  官  葛名翔
以上正本證明與原本無異。
如不服本裁定，應於送達後5日內向本院提出抗告狀。因疫情而
遲誤不變期間，得向法院聲請回復原狀。           
                            　書記官  曾韻蒔
中　　華　　民　　國　　111 　年　　10　　月　　18　　日